# 工程用车是否可以入在建工程

提问人：日落大道 lixue 时间：2021-11-10 13:13:00
一个新设企业新建厂房，购入专门用于工程的车，车辆是否可以进工程？如果可以进我们要有什么资料来证明买的车是专门用于工程的？例如，工程项目部买个小车，理论上用于工程项目，不能用于其他地方。但是车辆不好管理，也会跑公司其他地方，这种情况怎么界定。如果专供工程使用的车辆，例如洒水车、项目部购买的车辆，计入什么科目核算？折旧怎么核算？

回答人：chenyiwei
对于购置的工程施工机械，确实专门用于工程建设的，应确认为固定资产，其在工程施工期间的折旧计入在建工程成本。
对于小车等通用设备，其折旧直接计入费用处理。